【裁判字號】    97,台抗,881
【裁判日期】    971231
【裁判案由】    竊盜等罪聲明異議
【裁判全文】
最高法院刑事裁定              九十七年度台抗字第八八一號
抗  告  人  甲○○
                    號（現於台灣泰源技能訓練所執行）
上列抗告人因竊盜等罪案件，不服台灣高等法院中華民國九十七
年九月三十日駁回聲明異議之裁定（九十七年度聲字第二八六五
號），提起抗告，本院裁定如下：
    主  文
抗告駁回。
    理  由
按受刑人或其法定代理人或配偶，以檢察官執行之指揮為不當者
，得向諭知該裁判之法院聲明異議；刑事訴訟法第四百八十四條
定有明文。所謂「檢察官執行之指揮不當」，係指就執行之指揮
違法及執行方法不當等情形而言。判決確定後即生效力，檢察官
如依確定判決內容為指揮執行，自難指檢察官執行之指揮為違法
或其執行方法不當。本件抗告人甲○○於原審聲請意旨略以：其
前經原審法院以九十六年度上訴字第三一四五號判處加重竊盜等
十二罪確定在案，其中連續加重竊盜罪（即如原確定判決附表一
編號十一至十三部分），處有期徒刑一年，減為有期徒刑六月，
應執行之刑未達一年，該罪所宣告之強制工作，依竊盜犯贓物犯
保安處分條例第二條第四項及法務部所屬各機關九十六年減刑案
件應行注意事項第二十點第一項之規定，自不得再予執行。又原
確定判決判處抗告人其餘加重竊盜十罪（即原確定判決附表一編
號七至九、十四至二十）及行使偽造私文書一罪（以上十一罪各
處有期徒刑六月，均減為有期徒刑三月），並未宣告強制工作，
原確定判決雖定應執行有期徒刑二年三月，並不影響抗告人所犯
上開連續加重竊盜罪所處之刑，經減刑後未逾一年之事實，是所
宣告之強制工作自不能執行，檢察官仍執行強制工作，爰依法聲
明異議云云。原裁定以抗告人之聲明異議為無理由，予以駁回。
經查抗告人係經上開確定判決判處共同連續加重竊盜罪，處有期
徒刑一年，減為有期徒刑六月，並宣告強制工作；另其所犯加重
竊盜十罪及行使偽造私文書一罪等，各判處有期徒刑六月，均減
為有期徒刑三月，應執行有期徒刑二年三月，並於刑之執行前令
入勞動場所強制工作三年；檢察官指揮執行受處分人即抗告人強
制工作，核係依確定判決內容為之，其執行之指揮自無違法，其
執行方法亦無不當。至原確定判決於判處抗告人共同連續加重竊
盜罪，處有期徒刑一年，減為有期徒刑六月，併宣告強制工作，
是否合於竊盜犯贓物犯保安處分條例第二條第四項之規定，而得
循其他途徑請求救濟，為屬另一問題，尚與檢察官之執行指揮無
涉，抗告人以此為由聲明異議，於法不合，原裁定駁回其聲請，
雖非以此為由，但結論並無二致，抗告意旨猶執前詞，指摘原裁
定不當，難認有理由，應予駁回。
據上論結，應依刑事訴訟法第四百十二條，裁定如主文。
中    華    民    國  九十七  年   十二   月  三十一  日
                      最高法院刑事第八庭
                          審判長法官  林  永  茂
                                法官  吳  昆  仁
                                法官  蘇  振  堂
                                法官  蕭  仰  歸
                                法官  林  立  華
      本件正本證明與原本無異
                                      書  記  官
中    華    民    國  九十八  年    一    月    七    日
                                                Ａ


司法院資訊處製作；財團法人民間司法改革基金會備份。
